【裁判字號】    98,小上,10
【裁判日期】    980218
【裁判案由】    給付租金
【裁判全文】
臺灣臺中地方法院民事裁定  98年度小上字第10號
上  訴  人  甲○○
被上訴人    乙○○
                        號
            丙○○
上當事人間請求給付租金事件，上訴人對於中華民國97年11月28
日本院臺中簡易庭97年度小字第3769號第一審判決提起上訴，本
院裁定如下：
    主    文
上訴駁回。
第二審訴訟費用新臺幣壹仟伍佰元由上訴人負擔。
    理    由
一、按對於小額程序之第一審裁判之上訴，非以其違背法令為理
    由，不得為之，民事訴訟法第436條之24第2項定有明文。所
    謂判決違背法令係指判決不適用法規或適用不當者而言。且
    依同法第436條之25規定，上訴狀應記載上訴理由，並表明
    原判決所違背之法令及其具體內容，以及依訴訟資料可認為
    原判決有違背法令之具體事實，上訴狀或理由書如未依此項
    方法表明者，即難認為已對小額訴訟第一審判決之違背法令
    有具體之指摘，又上訴理由如僅引用原審判決時之攻擊防禦
    方法作為上訴理由，應認為未對原審判決有何具體之指摘，
    不得謂已合法表明上訴理由，其上訴均難認為合法。
二、上訴意旨略以：上訴人於民國95年3 月1 日曾與被上訴人會
    算字據，文中記載租期自93年11月10日起至96年11月9 日止
    ，承租之系爭房屋會算至95年3 月1 日，尚積欠新台幣（下
    同）34,000元，並約定自94年11月6 日起，每月租金約定為
    7,000 元整，如未按時約定匯款，願無條件供切斷水電並搬
    遷，且約定每月月底或5 日前每月匯款14,000元至清償舊欠
    租金。上開文頭、文末均有被上訴人乙○○之簽名，由此足
    證租賃期間確為上訴人所主張之時日無誤。又93年至96年均
    各有匯款給付租金，是被上訴人乙○○亦為承租人無誤。而
    本件被上訴人自93年11月10日起至94年11月9 日止，應付租
    金為72,000元，自94年11月10日至96年11月9 日止，應付租
    金為168,000 元，總共應付租金合計為240,000 元，經扣除
    已支付之148,000 元，被上訴人尚有92,000元未為給付。若
    法院認定被上訴人丙○○未簽名無須對延期租金負責，則被
    上訴人丙○○亦應就原租期所積欠之36,000元負連帶清償責
    任云云。經核前揭上訴意旨，並未具體指出原審判決有如何
    違背法令情事，更未指明原審判決所違反之法令條項或其內
    容以及依訴訟資料有何判決違背法令之具體事實，參諸前開
    說明，自不得謂已合法表明上訴理由，從而本件上訴，即難
    認為合法，應予駁回。
三、依民事訴訟法第436 條之32第1 項準用同法第436 條之19之
    規定，第二審法院為訴訟費用之裁判時，應確定其訴訟費用
    額，而本件第二審訴訟費用額確定為裁判費新臺幣1,500 元
    ，應依前揭條文規定為如主文第2 項之諭知。
四、據上論結，本件上訴為不合法，依民事訴訟法第436 條之32
    第1 項、第2 項、第436 條之19第1 項、第444 條第1 項、
    第95條、第78條，裁定如主文。
中    華    民    國    98    年    2     月    18    日
                  民事第四庭    審判長  法  官  王  銘
                                        法  官  呂麗玉
                                        法  官  郭佳瑛
正本係照原本作成
本裁定不得抗告
中    華    民    國    98    年    2     月    19    日
                                書記官  黃鴻鑑


司法院資訊處製作；財團法人民間司法改革基金會備份。
